臺灣臺南地方法院刑事判決　　　　　　　　　　　　九十二年度訴字第一三一三號
　　公　訴　人　臺灣台南地方法院檢察署檢察官
　　被　　　告　甲○○
　　選任辯護人　黃榮坤律師
右列被告因違反槍砲彈藥刀械管制條例案件，經檢察官提起公訴（九十二度偵字第九
三八四號），經被告於本院準備程序期日就被訴事實為有罪之陳述，本院裁定由受命
法官獨任進行簡式審判程序，判決如左：
    主  文
甲○○未經許可，持有可發射子彈具有殺傷力之改造手槍，處有期徒刑壹年肆月，併
科罰金新台幣伍萬元，罰金如易服勞役，以新台幣玖佰元（即銀元佰元）折算壹日
。緩刑參年。扣案具有殺傷力之仿ＢＥＲＥＴＴＡ廠八四型半自動手槍製造之改造手
槍壹枝（含彈匣壹個，槍枝管制編號0000000000號）及改造子彈壹顆均沒
收。
    事  實
一、甲○○明知其於民國九十一年三月間某日，在台南市○○○路，向姓名年籍不詳
    綽號「阿堯」之成年男子，以新台幣二萬五千元之代價，所購得之仿ＢＥＲＥＴ
    ＴＡ廠八四型半自動手槍製造之玩具手槍換裝土造金屬槍管改造而成之改造手槍
    一枝（含彈匣一個，槍枝管制編號0000000000號）及改造子彈六顆（
    購入八顆，惟其中兩顆不具殺傷力）等物，分別為有擊發功能並具殺傷力之改造
    手槍及可擊發並具殺傷力之改造子彈，竟仍基於持有可發射子彈具有殺傷力改造
    手槍及具有殺傷力之改造子彈之犯意，自斯時起未經許可，而持有前揭改造手槍
    一枝及改造子彈六顆（其中一顆經甲○○試射擊發，另三顆於退彈時掉落地面佚
    失，均已不存在）。嗣於九十二年八月二十五日十四時三十分許，在台南市○區
    ○○路二段九號前，因感情糾紛與女友黃淑芬發生爭吵，經警據報前往現場處理
    ，見甲○○形跡可疑，乃經取得其同意搜索後，當場自其騎乘之車牌號碼ＫＣ八
    ─九二二重型機車腳踏板上及其身上長褲口袋等處，分別查扣前開具有殺傷力之
    改造手槍一枝及改造子彈二顆（其中一顆經送鑑驗試射，已不具殺傷力）等物，
    始悉上情。
二、案經台南市警察局第二分局報告臺灣臺南地方法院檢察署檢察官偵查起訴。
    理  由
一、右揭事實，業據被告甲○○於警詢、偵查中及本院審理時均坦承不諱（見警卷九
    十二年八月二十五日詢問筆錄、偵查卷第六頁、四四頁及本院九十二年十二月四
    日訊問筆錄、九十二年十二月二十三日準備程序筆錄、九十三年一月九日審判筆
    錄），且前開查扣之改造手槍一枝（含彈匣一個）及改造子彈二顆經送內政部警
    政署刑事警察局以性能檢驗法及試射法鑑定結果認為：「一、送鑑改造手槍一枝
    （槍枝管制編號0000000000號）認係仿ＢＥＲＥＴＴＡ廠八四型半自
    動手槍製造之玩具手槍，換裝土造金屬槍管而成之改造手槍，送鑑時槍枝之抓子
    鉤落惟不影響槍枝擊發功能，認具殺傷力。二、送鑑改造子彈四顆部分：(一)二顆
    ，認均係土造子彈（具直徑約七點九公釐之金屬彈頭），採樣一顆試射，可擊發
    ，認具殺傷力」等情，有該局九十二年十一月六日刑鑑字第○九二○一七五九六
    九號槍彈鑑定書在卷可稽（見偵查卷第三五至三九頁），此外，並有前開改造手
    槍一枝及改造子彈一顆（本扣得改造子彈二顆，經送鑑定試射一顆，僅餘一顆）
    扣案可資佐證，足徵被告自白與事實相符，本案事證明確，其犯行洵堪認定。
二、被告未經許可，持有具有殺傷力之仿ＢＥＲＥＴＴＡ廠八四型半自動手槍製造之
    改造手槍一枝及改造子彈六顆，核其所為，係犯槍砲彈藥刀械管制條例第十一條
    第四項未經許可持有可發射子彈具有殺傷力之改造手槍罪及同條例第十二條第四
    項未經許可無故持有子彈罪。被告以一持有行為，持有上開改造手槍一枝及子彈
    六顆，同時觸犯前開二罪，為想像競合犯，應依刑法第五十五條從一重之未經許
    可持有可發射子彈具有殺傷力之改造手槍罪處斷。爰審酌槍彈屬高度危險之物品
    ，非經主管機關許可不得擅自持有，以維社會大眾安全，被告未經許可持有具有
    殺傷力之改造手槍及改造子彈，對社會治安足以造成重大影響，惡性非輕，惟念
    及其持有改造手槍及改造子彈後，並未以之作為犯罪工具，且犯罪後坦承犯行態
    度良好等一切情狀，量處如主文所示之刑，並就併科罰金部分諭知易服勞役之折
    算標準，以示懲儆。又被告前未曾受有期徒刑以上刑之宣告，有臺灣高等法院被
    告全國前案紀錄表一份在卷可按，僅因一時失慮致罹本件刑典，其經此偵審科刑
    之教訓後，當知所警惕，信無再犯之虞，本院綜核各情認被告所宣告之刑，以暫
    不執行為適當，爰併諭知緩刑三年，以啟自新。
三、扣案之具有殺傷力之仿ＢＥＲＥＴＴＡ廠八四型半自動手槍製造之改造手槍一枝
    （含彈匣一個，槍枝管制編號0000000000號）及改造子彈一顆，均屬
    違禁物，應依刑法第三十八條第一項第一款之規定沒收之。又原應依法宣告沒收
    之其餘具殺傷力改造子彈五顆（具直徑約七點九公釐之土造金屬彈頭）部分，其
    中未扣案改造子彈四顆，因被告試射擊發一顆，並有三顆於其擊發後退彈時掉落
    地面佚失，均已不存在，無從為沒收之諭知；另扣案具有殺傷力之改造子彈一顆
    則經鑑驗機關試射後，僅剩餘空彈殼，而失其子彈之結構及性能不具殺傷力，堪
    認已非屬違禁物，故無庸為沒收之諭知。至扣案改造子彈二顆（具直徑約九公釐
    之金屬彈頭），業經內政部警政署刑事警察局鑑定結果認為：「均係土造子彈（
    具直徑約九公釐之金屬彈頭），採樣一顆試射，無法擊發，認不具殺傷力」等情
    ，此有該局九十二年十一月六日刑鑑字第○九二○一七五九六九號槍彈鑑定書存
    卷可按（見偵查卷第三五、三六、三九頁），足見該扣案改造子彈二顆，並非違
    禁物，亦無證據可資證明係供被告犯罪所用或犯罪所得之物，爰不併為沒收之宣
    告，均附此敘明。
據上論斷，應依刑事訴訟法第二百九十九條第一項前段、第二百七十三條之一第一項
，槍砲彈藥刀械管制條例第十一條第四項、第十二條第四項，刑法第十一條前段、第
五十五條、第四十二條第二項、第七十四條第一款、第三十八條第一項第一款，罰金
罰鍰提高標準條例第二條，判決如主文。
中      華      民      國      九十三      年      一    月  二十八    日
                                    臺灣臺南地方法院刑事第二庭
                                            法  官  李銘洲
右正本證明與原本無異。
如不服本判決，應於判決送達後十日內，向本院提出上訴狀。
                                            書記官  黃傳鈞
中      華      民      國      九十三      年      一    月  二十八    日
附錄本案論罪科刑法條全文：
槍砲彈藥刀械管制條例第十一條第四項
  未經許可，製造、販賣或運輸第四條第一項第一款所稱其他可發射金屬或子彈具有
  殺傷力之各式槍砲者，處五年以上有期徒刑，併科新臺幣一千萬元以下罰金。
  未經許可，轉讓、出租或出借前項所列槍砲者，處三年以上十年以下有期徒刑，併
  科新臺幣七百萬元以下罰金。
  意圖供自己或他人犯罪之用，而犯前二項之罪者，處無期徒刑或七年以上有期徒刑
  ，併科新臺幣一千萬元以下罰金。
  未經許可，持有、寄藏或意圖販賣而陳列第一項所列槍砲者，處一年以上七年以下
  有期徒刑，併科新臺幣七百萬元以下罰金。
  第一項至第三項之未遂犯罰之。
槍砲彈藥刀械管制條例第十二條第四項
  未經許可，製造、販賣或運輸子彈者，處一年以上七年以下有期徒刑，併科新台幣
  五百萬元以下罰金。
  未經許可，轉讓、出租或出借子彈者，處六月以上五年以下有期徒刑，併科新台幣
  三百萬元以下罰金。
  意圖供自己或他人犯罪之用，而犯前二項之罪者，處三年以上十年以下有期徒刑，
  併科新台幣七百萬元以下罰金。
  未經許可，持有、寄藏或意圖販賣而陳列子彈者，處五年以下有期徒刑，併科新台
  幣三百萬元以下罰金。
  第一項至第三項之未遂犯罰之。
